臺灣高雄地方法院刑事判決　　　　　　 100年度易字第1170號
公　訴　人　臺灣高雄地方法院檢察署檢察官
被　　　告　陳冠霖
選任辯護人　馬興平律師
被　　　告　曾國賢
上列被告因傷害案件，經檢察官提起公訴（99年度偵字第5863號
），本院判決如下：
    主  文
陳冠霖、曾國賢共同犯傷害罪，各處有期徒刑月，如易科罰金
，均以新台幣壹仟元折算壹日。
    事  實
一、陳冠霖於民國99年3 月4 日上午9 時許，騎乘機車搭載曾國
    賢行經高雄市苓雅區○○○路109 號附近巷子時，與洪金富
    所駕駛之車號7200-XM 自小客車發生擦撞，陳冠霖即心有不
    甘，竟曾國賢及其他不詳姓名綽號「阿文」、「彬仔」之成
    年男子，共同基於傷害之犯意，於當日（ 3 月5 日）下午7
    時許，駕駛車號YN-9081 號自小客車至高雄市苓雅區○○○
    路109 號洪金富停放上開車輛之地下室埋伏，而於當日晚間
    7 時10分許，見洪金富走出地下室電梯欲駕車離去時，即由
    綽號「阿文」之男子駕車，而由陳冠霖率同曾國賢及綽號「
    彬仔」之男子分持鋁製球棒各一支上前毆打洪金富，致洪金
    富受有右上臂挫傷、左前臂及肘部挫傷、兩側肩部挫傷、兩
    側膝部挫傷及背部挫傷之傷害；嗣陳冠霖及曾國賢於99年3
    月5 日即有權偵查犯罪之警察機關未發覺本件犯行前，主動
    向高雄市政府警察局苓雅分局福德二路派出所員警自首其犯
    罪，嗣並接受裁判。
二、案經洪金富訴由高雄市政府警察局苓雅分局報告臺灣高雄地
    方法院檢察署檢察官偵查起訴。
    理  由
一、本判決後述所引用之證據資料，縱有傳聞證據，而無刑事訴
    訟法第159 條之1 至第159 條之4 或其他規定之傳聞證據例
    外情形，亦因檢察官、被告及其辯護人或同意可作為證據使
    用，或未聲明異議，依刑事訴訟法第159 條之5 第1 項、第
    2 項之規定，本院審酌該證據作成之情況，認為適當，應得
    為證據。
二、訊據被告陳冠霖、曾國賢對上開犯罪事實均坦承不諱，陳冠
    霖於警詢、偵訊及本院審理時均自白稱：伊有與阿賢（即曾
    國賢）、「阿文」及「彬仔」分持球棒，至高雄市苓雅區○
    ○○路109 號地下停車場毆打洪金富等語（警卷第10頁、13
    頁、偵二卷第32頁、本院二卷第115 頁），曾國賢於警詢、
    偵訊及本院審理時亦自白稱：伊有與陳冠霖、「阿文」及「
    彬仔」分持球棒，至高雄市苓雅區○○○路109 號地下停車
    場毆打洪金富等語（警卷第15頁、偵二卷第38頁、本院二卷
    第115 頁），核與被害人洪金富於警詢時陳稱99年3 月4 日
    晚間7 時10分許伊準備離開公司，一出地下室電梯，走向車
    子，就被3 、4 名男子持武器毆打等語相符（警卷第21頁）
    ；此外有地下室監視錄影翻拍畫面、車號YN-9081 號自用小
    客車車籍查詢基本資料（警卷第28頁至第33頁）在卷可稽，
    又洪金富遭陳冠霖等人毆打後受有右上臂挫傷、左前臂及肘
    部挫傷、兩側肩部挫傷、兩側膝部挫傷及背部挫傷之傷害乙
    節，亦有財團法人高雄長庚紀念醫院99年3 月4 日診字第E2
    351 號診斷證明書附卷可參（警卷第23頁），足認被告陳冠
    霖、曾國賢之傷害行為與洪金富之受傷結果間，確具有相當
    因果關係。綜上所述，本案被告陳冠霖、曾國賢之自白核與
    事實相符，其等傷害之事證，已甚明確，被告二人犯行洵堪
    認定。
三、核被告陳冠霖、曾國賢所為，均係犯刑法第277條第1項之傷
    害罪。被告陳冠霖、曾國賢與「阿文」及「彬仔」4 人間，
    就上開傷害犯行，有犯意聯絡及行為分擔，均為共同正犯。
    又本件被害人洪金富係於99年3 月5 日向警察機關告訴本件
    傷害犯行，有警詢筆錄在卷可佐（警卷第20頁第22頁），然
    被告2 人為上開犯行後，於有權偵查犯罪之警察機關，尚未
    發覺本件犯罪事實及犯罪行為人前，即99年3 月4 日即主動
    向高雄市政府警察局苓雅分局福德二路派出所員警坦承犯行
    ，則有該所99年3 月4 日警詢筆錄在卷可參（見警卷第9 頁
    至第11 頁 、14頁至第16頁頁）在卷可稽，堪認被告2 人應
    合乎自首之要件，均應依刑法第62條前段規定，減輕其刑。
    爰審酌被告二人僅因行車擦撞事故即率爾夥同「阿文」及「
    彬仔」對被害人洪金富為報復之傷害犯行，致洪金富受有上
    開傷害，所為誠可非議，且被告二人迄今仍未與被害人達成
    和解，惟念及被告二人犯後尚能坦承犯行等一切情狀，分別
    量處如主文所示之刑，並均諭知易科罰金之折算標準，以資
    懲儆。末查，未扣案之鋁棒3 支，為被告陳冠霖所有，供本
    件傷害洪金富犯行所用之物，業據陳冠霖、曾國賢供稱在卷
    （偵卷第32頁、警卷第16頁），惟該球棒業經被告陳冠霖丟
    棄而滅失（見警卷第11頁），為避免執行之不便，故均不予
    宣告沒收，附此敘明。
據上論斷，應依刑事訴訟法第299 條第1 項前段、刑法第28條、
第277條第1項、第41條第1項前段、第62條，刑法施行法第1條之
1第1項、第2項前段，判決如主文。
本案經檢察官賴寶合到庭執行職務。
中    華    民    國  100     年    11    月    22    日
                  刑事第二庭    審判長法  官  李政庭
                                      法  官  洪韻婷
                                      法  官  陳航代
以上正本證明與原本無異。
如不服本判決應於收受送達後10日內向本院提出上訴書狀，並應
敘述具體理由；如未敘述上訴理由者，應於上訴期間屆滿後20日
內向本院補提理由書（均須按他造當事人之人數附繕本）「切勿
逕送上級法院」。
中    華    民    國   100    年    11    月    22    日
                                      書記官  林慧君
附錄本案論罪科刑法條
中華民國刑法第277條（普通傷害罪）
傷害人之身體或健康者，處 3 年以下有期徒刑、拘役或 1 千元
以下罰金。
犯前項之罪因而致人於死者，處無期徒刑或 7 年以上有期徒刑
；致重傷者，處 3 年以上 10 年以下有期徒刑。